【裁判字號】    94,重訴,117
【裁判日期】    950103
【裁判案由】    違反槍砲彈藥刀械管制條例等
【裁判全文】
臺灣高雄地方法院刑事判決             94年度重訴字第117號
公  訴  人  臺灣高雄地方法院檢察署檢察官
被      告  丙○○
選任辯護人  許惠珠律師
            秦德進律師
被      告  丁○○
選任辯護人  梁智豪律師
被      告  甲○○
指定辯護人  黃勇雄律師
上列被告因違反槍砲彈藥刀械管制條例等案件，經檢察官提起公
訴（94年度偵字第19942 號），本院判決如下：
    主  文
丙○○未經許可，販賣可發射子彈具有殺傷力之改造手槍，處有
期徒刑陸年，併科罰金新臺幣拾伍萬元，罰金如易服勞役，以新
臺幣玖佰元即銀元參佰元折算壹日，褫奪公權貳年，扣案如附表
一編號1 、2 所示之物均沒收；又共同以加害生命、身體、財產
之事恐嚇他人致生危害於安全，處有期徒刑參月。應執行有期徒
刑陸年貳月，併科罰金新臺幣拾伍萬元，罰金如易服勞役，以新
臺幣玖佰元即銀元參佰元折算壹日，褫奪公權貳年，扣案如附表
一編號1、2所示之物均沒收。
丁○○未經許可，持有可發射子彈具有殺傷力之改造手槍，處有
期徒刑貳年拾月，併科罰金新臺幣拾萬元，罰金如易服勞役，以
新臺幣玖佰元即銀元參佰元折算壹日，扣案如附表一編號1 、2
所示之物均沒收；又共同連續以加害生命、身體、財產之事恐嚇
他人致生危害於安全，處有期徒刑捌月，扣案如附表一所示之物
均沒收。應執行有期徒刑參年伍月，併科罰金新臺幣拾萬元，罰
金如易服勞役，以新臺幣玖佰元即銀元參佰元折算壹日，扣案如
附表一所示之物均沒收。
甲○○共同未經許可，持有可發射子彈具有殺傷力之改造手槍，
累犯，處有期徒刑參年陸月，併科罰金新臺幣拾萬元，罰金如易
服勞役，以新臺幣玖佰元即銀元參佰元折算壹日，扣案如附表一
所示之物均沒收。
    事  實
一、丙○○明知未經許可，不得販賣可發射子彈具有殺傷力之改
    造手槍及具有殺傷力之子彈，丁○○明知未經許可，不得持
    有具有殺傷力之改造手槍、及具有殺傷力之子彈，因丁○○
    欲購買槍彈防身，丙○○因而允諾交易，談妥以新臺幣（下
    同）250,000 元成交，丁○○先支付150,000 元現金；另以
    支票支付100,000 萬元（支票號碼：J0000000號，發票日為
    民國94年8 月2 日，付款人為臺北國際商業銀行正義分行）
    。俟丙○○於94年8 月2 日兌領支票後相隔約4 、5 日，在
    臺北縣泰山鄉○○○路117-12號「山水閣KTV 」外，將具有
    殺傷力之仿BERETTA 廠92FS型半自動手槍製造之玩具手槍去
    除槍管內阻鐵而成之改造手槍1 支（槍枝管制編號
    0000000000），制式9mm 子彈4 顆、改造9mm 鉛彈1 顆及裝
    在瓶內數量不詳無法擊發之子彈交予丁○○，隔數日再將具
    有殺傷力之子彈2 顆及無法擊發之子彈1 顆（因無法擊發，
    經丁○○拋棄）交予丁○○，丁○○即自即日起持有上開改
    造手槍及子彈。
二、甲○○前於93年間，因違反槍砲彈藥刀械管制條例案件，經
    臺灣台北地方法院以93年度訴字第572 號判處有期徒刑9 月
    確定，於94年3 月16日易科罰金執行完畢。丁○○因與女友
    張慈桂時起口角衝突，張慈桂不堪丁○○暴力相對，遂隱居
    他處避不見面。丁○○多次尋人未果，竟邀同甲○○共同基
    於恐嚇危害他人生命、身體、財產安全之概括犯意聯絡，分
    別為下列恐嚇行為：
  (一)於94年8 月10日10時許，丁○○與甲○○2 人前往張慈桂及
    其母位於高雄市○○區○○路81號住處兼經營「五十嵐茶坊
    」之店鋪，要店員劉晏玲、李怡伶將「叫房東太太及她的女
    兒一定要出面解決，我們給她3 天時間，不然就給她們好看
    」等加害生命、身體之恫嚇言詞轉知張慈桂、陳秀琴，待陳
    秀琴返家時，李怡伶、劉晏玲便將上揭恐嚇內容轉告陳秀琴
    ，陳秀琴復轉告張慈桂，因而使陳秀琴、張慈桂心生畏懼，
    致生危害於安全。
  (二)於94年8 月11日1 時許，丁○○與甲○○夥同丙○○，共同
    基於恐嚇陳秀琴、張慈桂生命、身體、財產安全之犯意聯絡
    ，由丁○○駕車搭載甲○○、丙○○至陳秀琴、張慈桂上開
    住處前，由甲○○下車手持購買之油漆，朝上開住處門口之
    店面鐵捲門潑灑油漆，因而使陳秀琴、張慈桂畏懼生命、身
    體、財產受到危害，致生危害於安全。
  (三)於94年8 月15日上午某時許，丁○○與甲○○夥同姓名年籍
    不詳，綽號「小凱」之成年男子，共同基於恐嚇陳秀琴、張
    慈桂生命、身體、財產安全之犯意聯絡，至陳秀琴、張慈桂
    上開住處前，由甲○○手持鐵具，敲毀上開住處門口之店面
    鐵捲門（毀損部分未據告訴），因而使陳秀琴、張慈桂畏懼
    生命、身體、財產受到危害，致生危害於安全。
  (四)於94年8 月18日2 時許，甲○○明知未經許可，不得持有可
    發射子彈具有殺傷力之改造手槍及子彈，竟基於與丁○○持
    有槍彈以恐嚇陳秀琴、張慈桂之生命、身體、財產安全之犯
    意聯絡，由丁○○攜帶上開購得具有殺傷力之仿BERETTA 廠
    92FS型半自動手槍製造之玩具手槍去除槍管內阻鐵而成之改
    造手槍1 支（槍枝管制編號0000000000），制式9mm 子彈4
    顆、改造9mm 鉛彈1 顆、具有殺傷力之子彈2 顆及無法擊發
    之子彈2 顆，至陳秀琴、張慈桂上開住處欲逼使張慈桂出面
    ，甲○○即與丁○○共同持有上開槍彈，駕車抵達陳秀琴、
    張慈桂上開住處後，由甲○○下車持上開槍彈，朝陳秀琴、
    張慈桂上開住處門口之店面鐵捲門射擊子彈2 發，造成1 處
    鐵捲門穿孔（毀損部分未據告訴），以此加害生命、身體、
    財產之事，恐嚇陳秀琴及張慈桂，致生危害於安全，開槍後
    甲○○與丁○○旋即駕車逃逸，甲○○並於同日依丁○○指
    示將槍枝藏放於上開「山水閣KTV 」2 樓天花板夾層內。
  (五)丁○○又承上開恐嚇危害安全之概括犯意，先於94年8 月23
    日，寄信予蕭懷慈，內容為「張慈桂她家已遭多次槍案，你
    3 天內若沒將張慈桂交出你也會有事情，現在已有小弟在跟
    蹤你，3 天內你沒照我們的意思做你也會出事情... 」等加
    害生命、身體之恫嚇言詞，因而使蕭懷慈心生畏懼，致生危
    害於安全。
  (六)後又於94年8 月30日，寄信予陳秀琴，內容為「之前跟你說
    過要登報紙我有刊登，不過先小小一篇給你看一下，之後大
    大的一篇保證更精采，要不要刊出來決定權在妳，再3 天後
    （9 月4 日）張慈桂還不跟我們聯絡，... ，妳丈夫張永吉
    在大陸，大陸我們那邊有很多人還有妳兒子張國信，不出來
    沒關係，換請他們一個一個吃「土豆」，還有五十嵐茶坊妳
    知吧，也會出代誌，... 不相信試看看，不交出來換你家樓
    仔厝有死人看誰敢住，... 」，並附上其杜撰張慈桂於酒店
    上班、染有性病等威脅欲登報之內容等加害生命、身體、名
    譽之恫嚇內容，因而使陳秀琴心生畏懼，致生危害於安全。
三、嗣為警循線於94年9 月1 日13時30分許在彰化縣金馬路3 段
    查獲丁○○，另於翌日2 時許在「山水閣KTV 」查獲甲○○
    ，並在「山水閣KTV 」扣得上開改造手槍1 支及具有殺傷力
    之子彈5 顆、不具有殺傷力之子彈2 顆，嗣經丁○○於警訊
    及偵查中供出上開槍彈之來源，因而查獲丙○○。
四、案經高雄市政府警察局苓雅分局報請臺灣高雄地方法院檢察
    署檢察官偵查起訴。
    理  由
壹、程序方面
一、被害人陳秀琴、蕭懷慈於警詢中之陳述，證人李怡伶、劉宴
    玲於警詢中之證述有證據能力：
    按被告以外之人於審判外之言詞或書面陳述，除法律有規定
    者外，不得作為證據，刑事訴訟法第159 條第1 項固定有明
    文。惟被告以外之人於審判外之陳述，雖不符同法第159 條
    之1 至之4 之規定，而經當事人於審判程序同意作為證據，
    法院審酌該言詞陳述或書面陳述作成時之情況，認為適當者
    ，亦得為證據。又當事人、代理人或辯護人於法院調查證據
    時，知有第159 條第1 項不得為證據之情形，而未於言詞辯
    論終結前聲明異議者，視為有前項之同意，同法第159 條之
    5 亦定有明文。查被害人陳秀琴、蕭懷慈於警詢之指述，證
    人李怡玲、劉宴玲於警詢時之陳述，雖係被告以外之人於審
    判外之陳述，惟公訴人、被告及辯護人於審理時，對於上開
    供述證據之證據能力，均表示沒有意見，且迄於言詞辯論終
    結前亦未聲明異議。本院審酌該陳述作成時之情況，並無不
    能自由陳述之情形，亦無違法取證或其他程序上之瑕疵，認
    為以之作為證據為適當，自得為證據，應先敘明。
二、證人丁○○於偵查中之證述有證據能力：
    按被告以外之人於偵查中向檢察官所為之陳述，除顯有不可
    信之情況者外，得為證據，刑事訴訟法第159 之1 第2 項定
    有明文。偵查中對被告以外之人所為之偵查筆錄，或被告以
    外之人向檢察官所提之書面陳述，性質上均屬傳聞證據。惟
    現階段刑事訴訟法規定檢察官代表國家偵查犯罪、實施公訴
    ，依法其有訊問被告、證人及鑑定人之權，證人、鑑定人且
    須具結，而實務運作時，檢察官偵查中向被告以外之人所取
    得之陳述，原則上均能遵守法律規定，不致違法取供，其可
    信度極高。本件被告丁○○於偵查中以證人身份向檢察官具
    結所為之陳述，辯護人未曾提及檢察官在偵查時有不法取供
    之情形，亦無顯不可信之情況，依上說明，其於偵查中之證
    言自具有證據能力。
三、槍彈鑑定書據有證據能力：
    按鑑定人由審判長、受命法官或檢察官就下列之人選任1 人
    或數人充之：(一)就鑑定事項有特別知識經驗者。(二)經政府機
    關委任有鑑定職務者；鑑定之經過及其結果，應命鑑定人以
    言詞或書面報告；法院或檢察官得囑託醫院、學校或其他相
    當之機關、團體為鑑定，或審查他人之鑑定，並準用第203
    條至第206 條之1 規定，刑事訴訟法第198 條、第206 條第
    1 項、第208 條第1 項分別定有明文。且臺灣高雄地方法院
    檢察署已概括選任內政部警政署刑事警察局為該署轄區司法
    警察機關調查中案件有關槍彈有無殺傷力之鑑定事項之鑑定
    機關，有該署92年7 月11日雄檢楠文字第0921000185號函可
    參。依上開說明，卷附內政部警政署刑事警察局94年9 月6
    日刑鑑字第0940134783號槍彈鑑定書，雖係被告以外之人於
    審判外之書面陳述，然係檢察機關概括委託內政部警政署刑
    事警察局鑑定後所製作之鑑定報告，為刑事訴訟法第159 條
    第1 項所指例外情形，應有證據能力。
貳、實體方面
一、丙○○部分：
  (一)訊據被告丙○○固坦承有上開潑油漆之恐嚇犯行，惟矢口否
    認有何販賣可發射子彈具有殺傷力之改造玩具手槍及具有殺
    傷力之子彈犯行，並辯稱：我沒有收到150,000 元現金，僅
    有收到丁○○給付的100,000 元支票，這是第一次與丁○○
    一起南下去找張慈桂的代價而不是販賣槍彈的錢。辯護人則
    以：(1)扣案之槍彈僅能證明被告丁○○、甲○○持有槍彈之
    犯行，尚難認係被告販賣槍枝之證據，(2)被告丁○○於警員
    初次詢問時供稱槍枝來源是甲○○拿來的，俟甲○○到案供
    稱槍彈係由丁○○所提供，丁○○始改口稱以250,000 元之
    代價向被告丙○○購買，前後供詞不一，(3)槍彈係違禁物，
    如有交易絕對應秘密交易，且以現金交易，不可能以支票交
    易留下證據，(4)被告丙○○之工作、事業均在北部，陪同被
    告丁○○南下處理糾紛，而向丁○○要求相當之代價，難謂
    不合情理，(5)被告丁○○與被告丙○○本有糾紛，而被告向
    丁○○索取南下之代價致懷恨在心，為求減免其刑，而誣指
    被告為槍彈提供者等語，資為被告丙○○辯護。
  (二)經查，被告丙○○與丁○○、甲○○共同於94年8 月11日至
    「五十嵐茶坊」潑油漆所為之恐嚇犯行，業據被害人陳秀琴
    指訴綦詳，且經證人李怡伶、劉宴玲於警詢中證述明確，核
    與被告丁○○、甲○○於偵查及本院審理時之證述相符，是
    被告丙○○出於任意性之自白應與事實相符，應堪採為認定
    被告丙○○有罪之證據。是被告丙○○上開共同恐嚇犯行，
    堪以認定。
  (三)而被告丙○○販賣上開槍枝及子彈之犯行，迭經證人丁○○
    於偵查中證稱：槍是丙○○賣給我的，我還有開100,000 元
    支票及150,000 元現金給他等語（見94年度偵字第19942 號
    偵查卷第65頁），及本院審理時證稱：當時我以現金
    150,000 元及支票100,000 元給他，他表示他的朋友出國，
    沒有辦法交槍，支票先還給我，過幾天他表示他朋友回來，
    當天我要現金給他，但是沒有現金，我開立即期支票，隔天
    就可以兌領，他就去兌領，於支票提領之後隔4 、5 天，他
    交給我5 顆子彈及一個瓶子，裡面幾顆子彈我不知道，我表
    示裡面有壞的，後來他交代「小龍」補3 顆給我等語（見本
    院94年12月20日審理筆錄）綦詳，並有支票影本、台北國際
    商業銀行歷史明細檔查詢單各1 份在卷可稽，復有改造手槍
    1 把及制式子彈3 顆、鉛製子彈2 顆、銅製子彈2 顆扣案可
    資佐證。扣案之槍彈經送請內政部警政署刑事警察局鑑定後
    ，改造手槍部分，認係仿BERETTA 廠半自動手槍製造之金屬
    玩具手槍去除槍管內阻鐵而成之改造手槍，雖送鑑槍枝欠缺
    抓子鉤，惟認不影響槍枝之擊發功能，仍可擊發適用子彈，
    認具殺傷力，子彈部分，其中3 顆認係制式9mm 子彈，具殺
    傷力，鉛彈2 顆，其中1 顆係口徑9mm 制式子彈，因彈底具
    撞擊痕跡，故採實際試射，可擊發，認具殺傷力，又1 顆係
    由土造金屬彈殼加裝直徑9.1mm 鉛質彈頭而成之土造子彈，
    經實際試射結果，可擊發，認具殺傷力；其餘2 顆改造9mm
    銅彈，不具殺傷力，此有內政部警政署刑事警察局94年9 月
    6 日刑鑑字第940134783 號槍彈鑑定書在卷可參。
  (四)被告丙○○雖辯稱被告丁○○所交付之100,000 元，係第一
    次幫丁○○南下高雄找張慈桂時，丁○○所允諾給予之代價
    ，後來丁○○又要找伊去潑油漆時，伊質疑丁○○並沒有依
    約履行，所以丁○○遂以支票給付云云，惟參諸被告甲○○
    於本院審理時證稱：我與丁○○下來2 次，實際上我下來3
    次。（問：你幾次與丁○○南下潑漆或是恐嚇，他是否有表
    示要給付你酬勞？）沒有。（問：為何丁○○叫你下來開槍
    你就開槍？）因為朋友挺他。（問：為何沒有報酬就開槍？
    ）我喝酒賭魄氣等語（見本院94年12月20日審理筆錄），核
    與被告丁○○於本院審理時證稱：（問：94年8 月11日被告
    丙○○、甲○○與你一起南下到五十嵐潑油漆，你是否與他
    們約定要給付酬勞或是車資旅費？）都沒有。給付給丙○○
    150,000 元是槍枝的貨款，南下潑油漆是朋友相挺的等語（
    見本院94年12月20日審理筆錄）相符。可知被告甲○○為被
    告丁○○多次大費周章南下對張慈桂及陳秀琴恐嚇、敲毀鐵
    捲門、潑油漆，甚至不惜觸犯持有槍彈之重典而對張慈桂及
    陳秀琴之住家開槍以恐嚇張慈桂，乃係出於朋友間之義氣相
    挺而未取分文一情屬實。而被告丙○○與被告丁○○前均為
    「山水閣KTV 」股東，彼此間亦互有交情，衡情被告丙○○
    僅陪同被告丁○○南下高雄1 趟，豈有可能沒有給付同為友
    人且多次參與恐嚇犯行之被告甲○○報酬，卻應允給被告丙○○高達100,000 元報酬，被告丙○○所辯此情顯違常理，
    不足採信。況且被告丁○○另給予被告丙○○150,000 元，
    迭經被告丁○○於偵查、審理中證述一致，被告丙○○與被
    告丁○○南下高雄僅係陪同被告丁○○至張慈桂家中找張慈
    桂，何以需索高達共計250,000 元之報酬，亦顯與常情有違
    ，所辯委無可信。
  (五)至被告甲○○於本院審理時證稱：（問：事後是否有到丁○○的家中索取200,000 元？）不是索取，是以借的方式，我
    還有簽借條。（問：你如何去跟丁○○的父親要200,000 元
    ？）我跟他父親表示我與丁○○南下來潑漆、開槍等，事發
    之後丁○○自己跑去躲起來，叫我在台北怎麼辦？他父親就
    說不然拿200,000 元借我等語（見本院94年12月20日審理筆
    錄）明確，核與被告丁○○於本院審理時證稱：案發後被告
    甲○○有去向我太太要200,000 元，因為他向我父親表示他
    與我一起開槍示威，他要跑路了，要200,000 元，我父親老
    實人就給他等語（見本院94年12月20日審理筆錄）相符。足
    見被告甲○○至被告丁○○家中向被告丁○○父親索討金錢
    ，乃事發之後被告甲○○因畏罪擬逃亡所需之跑路費，而非
    被告丁○○事前曾應允向被告甲○○給付南下為恐嚇犯行之
    報酬一情屬實。是以不能以被告甲○○在案發後向被告丁○○父親索討費用，因而推認被告丁○○於南下高雄前曾應允
    給付被告丙○○報酬。
  (六)被告丙○○另辯稱被告丁○○是因為可以供出槍彈來源可以
    減刑才誣指伊云云。惟查，被告丁○○於94年9 月2 日警詢
    時即明白指證為警查獲之槍彈是被告丙○○所販賣，而警員
    於警局詢問時並無告知被告丁○○供出槍彈來源可以減刑，
    此觀之被告丁○○上開警詢筆錄即明，因而自難以被告丁○○指證被告丙○○即是販賣槍彈者一情即認定係為獲減刑而
    指訴。況且被告丙○○曾先後幫被告丁○○南下高雄找張慈
    桂，及與被告丁○○、甲○○共同至張慈桂家門口潑油漆施
    恐嚇犯行，尚有恩於被告丁○○，苟非實情，被告丁○○豈
    有堅指被告丙○○即為販賣槍彈之人，且其亦無甘冒被訴偽
    證風險而胡亂攀誣之理，顯見被告丁○○所言屬實。
  (七)又被告丙○○於警詢中供稱：是被告丁○○找伊南下高雄時
    ，向伊表示張慈桂有欠被告丁○○400,000 元至500,000 元
    左右，如果要到給伊一半代價云云，惟張慈桂是否積欠被告
    丁○○金錢，業經被告丁○○於本院審理時證稱：（問：事
    實上張慈桂與你是否有400,000 元至500,000 元債務糾紛存
    在？）沒有等語明確。而被告丁○○為逼使張慈桂出面，在
    其寄發予陳秀琴之恐嚇信函中雖然書及張慈桂開立
    5,000,000 元之本票一事，然為使對方心理產生恐有對己不
    利之畏懼，而將恐嚇內容作誇大不實之編撰，衡情僅係逼使
    對方出面之手段，應可理解，況且恐嚇信函中敘及之金額亦
    與被告丙○○所稱張慈桂積欠被告丁○○400,000 元至
    500,000 元之數目不相符合，是被告丁○○南下高雄應僅係
    因單純感情糾葛，而無向張慈桂討債之目的，被告丙○○辯
    稱100,000 元是被告丁○○答應給予之報酬，顯屬狡辯之詞
    ，不足採信。
  (八)綜上所述，本件事證明確，被告丙○○所辯均不足採，其販
    賣槍彈犯行堪以認定。
二、被告丁○○、甲○○部分：
  (一)訊據被告丁○○、甲○○對於上開多次前往張慈桂、陳秀琴
    住處所為恐嚇，且其中1 次係被告甲○○持被告丁○○交付
    之槍彈而為之恐嚇犯行，被告丁○○先後2 次寄發恐嚇信件
    之犯行等，迭經被告丁○○、甲○○於警詢、偵查及本院審
    理時均坦承不諱。被告丁○○及甲○○之辯護人均以：被告
    坦承犯行，請從輕量刑等語資為被告辯護。
  (二)上開犯罪事實，經被害人陳秀琴、蕭懷慈於警詢中指訴明確
    ，核與證人李怡伶、劉宴玲於警詢中證述之情節相符，並有
    有槍彈照片1 張、恐嚇信函2 封、槍擊現場照片16幀附卷可
    稽，復有改造手槍1 把及制式子彈3 顆、鉛製子彈2 顆、銅
    製子彈2 顆扣案可資佐證。扣案之槍彈經送請內政部警政署
    刑事警察局鑑定後，改造手槍部分，認係仿BERETTA 廠半自
    動手槍製造之金屬玩具手槍去除槍管內阻鐵而成之改造手槍
    ，雖送鑑槍枝欠缺抓子鉤，惟認不影響槍枝之擊發功能，仍
    可擊發適用子彈，認具殺傷力，子彈部分，其中3 顆認係制
    式9mm 子彈，具殺傷力，鉛彈2 顆，其中1 顆係口徑9mm 制
    式子彈，因彈底具撞擊痕跡，故採實際試射，可擊發，認具
    殺傷力，又1 顆係由土造金屬彈殼加裝直徑9.1mm 鉛質彈頭
    而成之土造子彈，經實際試射結果，可擊發，認具殺傷力；
    其餘2 顆改造9mm 銅彈，不具殺傷力，此有上開槍彈鑑定書
    在卷可參。又被告丁○○、甲○○共同於94年8 月18日朝陳
    秀琴、張慈桂之住處接續射擊子彈2 發，致鐵捲門被射穿一
    情，有上開照片可稽，足徵已擊發之子彈2 顆具有殺傷力無
    疑。是被告2 人出於任意性之自白顯與事實相符，應堪採為
    認定被告有罪之證據。
  (三)被告丁○○、甲○○至被告陳秀琴、張慈桂居住之「五十嵐
    茶坊」，當面要店員轉知陳秀琴、張慈桂「如不出面處理要
    讓伊好看」等語，依一般常情，堪認足以生危害於其等生命
    、身體安全。又與丙○○至上開店鋪潑油漆、與綽號「小凱
    」之人以鐵具敲毀店面鐵捲門、另於深夜以改造手槍槍擊上
    開住處，衡諸常情，堪認足以表徵有對居住者加害其生命、
    身體、財產安全之意。再被告丁○○先後寄發恐嚇信函予陳
    秀琴書寫內容為如不交出張慈桂，將會有人出事，且將要貶
    損張慈桂之名聲等意旨之話語，已表徵有對受話者加害其生
    命、身體及名譽安全之意，又寄恐嚇信函予蕭懷慈，內容為
    不交出張慈桂你也會有事情，現在已有小弟在跟蹤你等語，
    亦已表示者有對受信者加害其生命、身體、自由安全之意，
    且就上開受信者而言，亦足使其因而心生畏怖，致生活陷於
    危險不安之狀態，被告2 人罪證明確，犯行洵堪認定。
三、核被告丙○○所為，係犯槍砲彈藥刀械管制條例第8 條第1
    項未經許可販賣可發射子彈具有殺傷力之改造手槍罪、第12
    條第1 項未經許可販賣子彈罪及刑法第305 條恐嚇危害安全
    罪。被告丁○○、甲○○係犯槍砲彈藥刀械管制條例第8條
    第4 項之未經許可持有可發射子彈具有殺傷力之改造手槍罪
    、第12條第4 項之未經許可持有子彈罪，及刑法第305 條恐
    嚇危害安全罪。被告丁○○、甲○○就94年8 月18日2 時許
    持有本件槍彈之犯行間，被告丁○○、甲○○就94年8 月10
    日、同年月18日之恐嚇犯行間，被告丁○○、甲○○、丙○○就同年月11日之恐嚇犯行間，及被告丁○○、甲○○及綽
    號「小凱」之成年男子就同年月15日之恐嚇犯行間，有犯意
    之聯絡及行為之分擔，應論以共同正犯。被告丙○○未經許
    可販賣具有殺傷力之改造手槍及子彈前之持有具有殺傷力之
    改造手槍及子彈之低度行為，應為販賣之高度行為所吸收，
    均不另論罪。被告丙○○販賣具有殺傷力之改造手槍及子彈
    2 罪間，係屬一行為觸犯數罪名，為想像競合犯，應依刑法
    第55條規定，從重論以槍砲彈藥刀械管制條例第8 條第1項
    未經許可販賣可發射子彈具有殺傷力之改造手槍罪，並與上
    開刑法第305 條恐嚇危害安全罪間，犯意各別，行為互殊，
    構成要件亦異，應予分論併罰。被告丁○○、甲○○基於一
    個持有行為，同時持有本件具有殺傷力之改造手槍及子彈，
    係一行為觸犯數罪名，為想像競合犯，應依刑法第55條規定
    ，從重論以槍砲彈藥刀械管制條例第8 條第4 項未經許可持
    有可發射子彈具有殺傷力之手槍罪。被告丁○○、甲○○先
    後多次恐嚇犯行，時間緊接，方法相同，顯係基於概括之犯
    意，應依刑法第56條論以連續犯，基於94年8 月18日持槍以
    加害生命、身體、財產之事恐嚇他人之犯罪情節較為嚴重，
    應從重論以以加害生命、身體、財產之事恐嚇他人致生危害
    於安全罪，並加重其刑。又被告丁○○於持有上開槍彈之初
    ，並無犯本件恐嚇罪之意圖，而係於無故持有行為繼續中，
    因為與張慈桂之感情糾紛原因之介入，始持以犯罪，其為犯
    恐嚇而持有上開槍彈之行為，乃原單純持有繼續犯之一部分
    ，不容割裂而另論以一意圖供犯罪而持有罪，更不得因其事
    後持以犯罪，而追溯至其原單純有罪部分，合併論以一個意
    圖供犯罪而持有罪，故其持有本件手槍與嗣後所犯恐嚇罪之
    間，並無牽連關係，應予分論併罰（最高法院90年度台上字
    第7498號判決參照）。至被告甲○○所犯上開持有手槍及恐
    嚇2 罪，則有方法、目的之牽連關係，應依刑法第55條從一
    重之未經許可持有可發射子彈具有殺傷力之手槍罪論處。再
    按犯槍砲彈藥刀械管制條例之罪，於偵查或審判中自白，並
    供述全部槍砲、彈藥、刀械之來源及去向，因而查獲或因而
    防止重大危害治安事件之發生者，減輕或免除其刑，槍砲彈
    藥刀械管制條例第18條第4 項定有明文。查被告丁○○曾於
    警詢及偵查中自白犯罪，並供出全部槍彈係向被告丙○○所
    購之來源明確，使臺灣高雄地方法院檢察署檢察官得以94年
    度偵字19942 號就被告丙○○之部分進行偵查，並經檢察官
    起訴至本院進行本案審理，則被告丁○○應符合上開減輕其
    刑之要件，應依槍砲彈藥刀械管制條例第18條第4 項規定減
    輕其刑。被告甲○○前於93年間，因違反槍砲彈藥刀械管制
    條例案件，經臺灣台北地方法院以93年度訴字第572 號判處
    有期徒刑9 月確定，於94年3 月16日易科罰金執行完畢，此
    有臺灣高等法院被告前案紀錄表1 份附卷可憑，其前受有期
    徒刑之執行完畢後，5 年內再犯本件有期徒刑以上之罪，為
    累犯，應依刑法第47條之規定，加重其刑，並就恐嚇罪部分
    ，依法遞加之。爰審酌被告丙○○從事非法販賣可發射子彈
    具有殺傷力之手槍及子彈，造成槍彈在社會上泛濫而使不法
    之徒得以持之進行危害社會之犯罪，嚴重威脅社會秩社會治
    安，且就販賣槍彈之犯行，犯後仍飾詞卸責，毫無悔意，被
    告丁○○與甲○○多次恐嚇被害人張慈桂、陳秀琴及蕭懷慈
    ，造成被害人精神上極大恐懼，且被告丁○○任意持有槍彈
    ，潛在危害社會治安，嗣後並與被告甲○○共同持以向他人
    施以恐嚇，危害他人之生命。身體、財產安全甚鉅，行為至
    為囂張，惟念及被告丙○○犯後尚知坦承恐嚇犯行，被告丁○○、甲○○犯後供認全部犯行，尚有悔意等一切情狀，分
    別量處如主文所示之刑，並分別就被告丙○○未經許可販賣
    持有可發射子彈具有殺傷力之改造手槍部分、被告丁○○、
    甲○○未經許可持有可發射子彈具有殺傷力之手槍部分併科
    如主文所示之罰金及諭知易服勞役之折算標準，又依被告丙○○販賣槍彈之犯罪性質，本院認均有褫奪公權之必要，併
    依刑法第37條第2 項規定，宣告褫奪公權2 年，並就被告丙○○、丁○○所犯上開2 罪定其應執行刑。
四、扣案如附表一、二所示之手槍1 支、制式9mm 子彈3 顆、鉛
    製9mm 制式子彈1 顆、鉛製土造子彈1 顆及銅製改造子彈2
    顆，其中附表一編號1 、2 之物係屬違禁物，應依刑法第38
    條第1 項第1 款規定，宣告沒收，且同時為被告丁○○、甲○○供犯恐嚇罪所用之物，並依刑法第38條第1 項第2 款規
    定，宣告沒收。附表一編號3 之物經鑑定結果，並無殺傷力
    ，此有上開槍彈鑑定書附卷可證，非屬違禁物，惟屬被告丁○○所有，係為供犯恐嚇罪所用之物，應依刑法第38條第1
    項第2 款規定宣告沒收。附表二所示之物業因送試射鑑驗而
    耗損之子彈，及未扣案之已擊發子彈2 顆，已不具殺傷力而
    喪失違禁物之性質，爰不予宣告沒收，另被告甲○○持以敲
    毀「五十嵐茶坊」之鐵具，未據扣案，亦非違禁物，亦不予
    宣告沒收，附此敘明。
據上論斷，應依刑事訴訟法第299 條第1 項前段，槍砲彈藥刀械
管制條例第8 條第1 項、第4 項、第12條第1 項、第4 項、第18
條第4 項，刑法第11條、第28條、第56條、第305 條、第55條、
第47條、第42條第2 項、第37條第2 項、第38條第1 項第1 款、
第2 款，罰金罰鍰提高標準條例第2 條、現行法規所定貨幣單位
折算新台幣條例第2 條，判決如主文。
本案經檢察官乙○○到庭執行職務。
中    華    民    國    95    年    1     月    3     日
                  鳳山刑事第1 庭審判長法  官  陳志銘
                                      法  官  林永村
                                      法  官  林芳華
以上正本證明與原本無異。
如不服本判決，應於判決送達後10日內，向本院提出上訴狀。
中    華    民    國    95    年    1     月    6     日
                                      書記官  賴佳慧
附錄本案論罪科刑法條
槍砲彈藥刀械管制條例第8條
未經許可，製造、販賣或運輸鋼筆槍、瓦斯槍、麻醉槍、獵槍、
空氣槍或第4 條第1 項第1 款所定其他可發射金屬或子彈具有殺
傷力之各式槍砲者，處無期徒刑或5 年以上有期徒刑，併科新臺
幣1 千萬元以下罰金。
未經許可，轉讓、出租或出借前項所列槍枝者，處5 年以上有期
徒刑，併科新臺幣1 千萬元以下罰金。
意圖供自己或他人犯罪之用，而犯前二項之罪者，處無期徒刑或
 7 年以上有期徒刑，併科新臺幣 1 千萬元以下罰金。
未經許可，持有、寄藏或意圖販賣而陳列第1 項所列槍枝者，處
3 年以上10年以下有期徒刑，併科新臺幣700 萬元以下罰金。
第 1 項至第 3 項之未遂犯罰之。
刑法第305條
以加害生命、身體、自由、名譽、財產之事，恐嚇他人致生危害
於安全者，處 2 年以下有期徒刑、拘役或 300 元以下罰金。
附表一
┌──┬──────┬─────┬───────────┐
│標號│名稱        │數量      │備註                  │
├──┼──────┼─────┼───────────┤
│1   │改造玩具手槍│1支       │仿BERETTA 廠92FS型半自│
│    │（槍枝管制編│          │動手槍製造之玩具手槍去│
│    │號0000000000│          │除槍管內阻鐵而成之改造│
│    │號，含彈匣1 │          │手槍，雖送鑑槍枝欠缺抓│
│    │個）        │          │子鉤，惟認不影響槍枝之│
│    │            │          │擊發功能，仍可擊發施用│
│    │            │          │子彈，認具殺傷力。    │
├──┼──────┼─────┼───────────┤
│2   │制式子彈    │3顆       │均係口徑9mm 之制式子彈│
│    │            │          │，認均具殺傷力        │
├──┼──────┼─────┼───────────┤
│3   │銅彈        │2顆       │由土造金屬彈殼加裝直徑│
│    │            │          │8.8mm ～9mm 金屬彈頭而│
│    │            │          │成之土造子彈，經取樣1 │
│    │            │          │科試射結果，無法擊發，│
│    │            │          │認不具殺傷力。        │
└──┴──────┴─────┴───────────┘
附表二
┌──┬──────┬─────┬───────────┐
│標號│名稱        │數量      │備註                  │
├──┼──────┼─────┼───────────┤
│1   │制式子彈    │1顆       │係口徑9mm 之制式子彈，│
│    │            │          │因彈底具撞擊痕跡，故採│
│    │            │          │實際試射，可擊發，認具│
│    │            │          │殺傷力。              │
├──┼──────┼─────┼───────────┤
│2   │土造子彈    │1顆       │由土造金屬彈殼加裝直徑│
│    │            │          │91mm鉛質彈頭而成之土造│
│    │            │          │子彈，經實際試射結果，│
│    │            │          │可擊發，認具殺傷力。  │
└──┴──────┴─────┴───────────┘


司法院資訊處製作；財團法人民間司法改革基金會備份。
